【裁判字號】    89,交抗,94
【裁判日期】    890518
【裁判案由】    違反道路交通管理處罰條例
【裁判全文】
臺灣高等法院交通法庭裁定                          八十九年度交抗字第九四號
    抗告人即
    受處分人  甲○○
右列抗告人因違反道路交通管理處罰條例案件，不服台灣基隆地方法院中華民國八十
九年二月二十四日裁定（八十九年度交聲字第六號）提起抗告，本院裁定如左：
    主  文
抗告駁回。
    理  由
一、按汽車駕駛人在設有禁止停車標誌、標線之處所停車者，處新台幣六百元以上一
    千二百元以下罰鍰；又按汽車駕駛人，駕駛汽車違反道路交通安全規則因而肇事
    致人死亡者，吊扣其駕駛執照，道路交通管理處罰條例第五十六條第一項第一款
    、第六十一條第一項第四款定有明文。
二、經查：
  １、本件抗告人即受處分人於八十八年十二月十二日零時二十分許，駕駛車號ＫＱ
      ─七六一號貨櫃曳引車，並拖掛有車號ＦＦ─Ｓ八號板架，沿基隆市○○○路
      往中山二路西岸第一貨櫃站方向行駛，行抵中山一路九十四號海山廠旁，因深
      夜飢餓而將車暫停於上開地點路邊，並將車燈、信號燈等全部打開，但其停車
      地點為機車道與慢車道上，車身並已佔用慢車道等情，業據其於警訊中及偵訊
      時供陳甚詳，並有道路交通事故調查報告表附卷可按，且抗告人所涉犯之業務
      過失致死案件業經檢察官提起公訴（台灣基隆地方法院檢察署八十九年度偵字
      第四號）。
  ２、原審法院因而認為：
    (1)、抗告人既於上開地點停車，而有違反道路交通安全規則第一百十二條第九款
        之規定，並有致被害人死亡之事實存在，則原處分機關依前揭規定裁處其罰
        鍰新台幣一千二百元，並吊銷其駕駛執照，並無不合。
    (2)、抗告人在原審據以聲明異議之理由不外是：
      、車禍之發生乃係因被害人張國才所駕駛之機車自後違規撞擊，事出突然，
          非其所得防範者。
      、且肇事後其已與被害人家屬達成和解，而原處罰鍰分機關裁處罰鍰新台幣
          一千二百元，並吊銷駕駛執照，使其一年內不得考領駕駛執照，影響其生
          計。
    (3)、但是：
      、抗告人之停車地點既為機車道與慢車道上，車身並已佔用慢車道，則其對
          車禍之發生自應負責，不能謂係「其所不能防範」者。
      、至於抗告人與被害人家屬經達成和解賠償損害，屬民事紛爭之解決，無從
          解免異議人之行政裁罰。
    (4)、因此以異議人之異議為無理由，予以駁回。
  ３、現抗告人抗告意旨之主要爭點不外是：
    (1)、本件車禍發生之主要原因，出自死者酒後高速撞擊被告之曳引車板架所致，
        所以不能將一切過錯均推在其身上。
    (2)、而且其為此事付出慘痛之代價，吊銷駕駛執照之結果又將導致其失業，後果
        嚴重。
  ４、但查以上二點，均與裁罰構成要件符合與否之判斷無關，也無從因此解免其行
      政責任。是以上述之抗告意旨無法推翻原裁定之認定結論。
  ５、原審法院依道路交通案件處理辦法第十九條之規定，駁回抗告人之異議，尚無
      違誤，抗告人抗告意旨指摘原裁定不當，為無理由，應予駁回。
三、據上論結，應依道路交通案件處理辦法第二十六條、刑事訴訟法第四百十二條，
    裁定如主文。
中    華    民    國    八十九    年      五        月      十八      日
                          臺灣高等法院刑事第二十四庭
                              審判長法  官  陳  貽  男
                                    法  官  聶  齊  桓
                                    法  官  帥  嘉  寶
右正本證明與原本無異。
不得抗告。
                                    書記官  劉  貞  達
中    華    民    國    八十九    年      五        月      十八        日


司法院資訊處製作；財團法人民間司法改革基金會備份。
